# 请问公司投资的投资基金分回的项目退出款该怎么处理？谢谢！

提问人：alony 时间：2015-12-30 13:28:43
请问公司投资投资基金（有限合伙那种），收到基金的项目退出款该怎么处理？ 谢谢！ 比如我公司总共投资 6000 万，占投资基金比60%。 基金投的一个项目，成本 1000 万，退出时卖了 3000 万。 年底分配通知书上说分给本公司 1800 万（ 3000 万*60%），其中今年12.31前可分给公司 800 万，明年 1 月分给公司 1000 万（因为退出款也是分批到基金账，基金收到后即分给各合伙人） 投资基金对分配条款约定如下： 1 、先返还合伙人之累计实缴资本； 2 、支付有限合伙人优先回报； 3 、弥补普通合伙人回报； 4 、最后的收益 LP和GP 按 8 ： 2 分。。
那么问题来了，请问本公司该怎么确认投资收益？ 1 、确认该业务，是否与本公司实际收到退出款有关？是否年底拿到分配通知就可全额记而不需等现金到账？ 2 、本公司确认时，是先冲投资成本 600 万，投资收益 1200 万？还是按分配条款约定全额冲减投资成本？
谢谢！

回答人：chenyiwei
是否整个基金仍然存续，只是其中一个投资项目到期退出了？如果是，则鉴于此类基金的各个投资项目之间一般互相独立，且投资退出收回的现金要求即用于分配而不是再投资，因此建议：在确认基金退出该项投资的手续已全部完成且剩余 1000 万基本确定可收到的前提下，确认本金收回 600 万，投资收益 1200 万，即借：银行存款 800 万，借：其他应收款 1000 万，贷：其他非流动资产 600万，贷：投资收益 1200 万。同时期末对尚未收回的部分关注其可收回金额，必要时进行减值测试和计提减值准备。

提问人：alony 时间：2016-01-03 22:14:55
陈老师，您的算法貌似没有考虑应给普通合伙人的收益吧。。 因为这是第一个退出项目，所以是全款退还各合伙人的，没考虑可能需给普通合伙人的收益
以下是基金的分配条款 您看影响普通合伙人的收益核算吗？ （收益分配是按整个基金收益打包来计算的。。） 1 、任何一个项目退出资金，先返还合伙人之累计实缴资本（是实缴资本，不仅该项目投资成本）； 2 、支付有限合伙人优先回报（保证有限合伙人保底收益）； 3 、弥补普通合伙人回报（保证普通合伙人保底收益）； 4 、最后的收益 LP和GP 按 8 ： 2 分。。

回答人：chenyiwei
如果合伙协议约定先返还合伙人之累计实缴资本的，也可以先按投资回收处理，不确认投资收益，到收回投资成本后，超出部分再确认收益。但无论如何，期末余额中的未收回部分的本金仍须进行减值测试。

提问人：呼叫帮助 时间：2017-11-30 21:59:43
陈版，我同意您的意见，鉴于此类基金的各个投资项目之间一般互相独立，且投资退出收回的现金要求即用于分配而不是再投资。我理解这是项目分配 投资基金对分配条款约定如下： 1 、先返还合伙人之累计实缴资本；我理解这是（投资基金）公司的分配。 陈版，公司分配和项目分配到底有什么具体的不同点和相同点？

回答人：chenyiwei
对合伙企业而言，公司分配和项目分配无本质区别。

提问人：呼叫帮助 时间：2017-12-29 11:07:50
A公司投资了合伙企业，为有限合伙人，出资比例为30%，权益法核算。根据合伙协议核算A公司所享有权益。 合伙协议中约定： 可分配资金的分配顺序： 1 、 优先级合伙人先收回投资本金。 2 、 优先级合伙人获得固定收益 3 、 有限合伙人收回投资本金。 4 、 普通合伙人收加投资本金。 5 、 剩余的投资收益在普通合伙人、有限合伙人间按 2 ： 8 的比例分配。 6 、 只有当基金的年化收益率高于8%，基金管理人才可按上述收益分配的顺序分配。 7 、 经营亏损的承担：合伙期限届满或其他原因解散，出现亏损，先由普通合伙人以其实缴的出资额弥补亏损，再由其他合伙人按实缴的出资比例承担。 请教： 1 、 在合伙企业期限未满未清算前，在合伙企业对外投资的单个投资项目结束，对分配回的单个投资项目的投资本金，是否可按收回本金做，借：银行存款，贷：长期股权投资-投资成本，合伙企业确定了新的投资项目，按合伙企业的支付项目投资款的指令，A公司支付的投资款，挂长期股权投资-投资成本？ 2 、对于基金管理人分红的前提条件为年化收益率高于8%，（此年化收益率8%为合伙企业结束时的收益率），在运营期间，如果当年没有达到8%的收益率，且合伙企业认为难以合理的预计以后的收益率，故没有计算其权益，第 2 年累计的年化收益率达到了8%，在第二年时按A公司累计所享有的权益，倒算第二年享有的权益？ 3 、有的合伙企业的分配约定是按单个投资项目计算的，但是每年年末财务均需核算所享有权益，在年未可否先根据实际的利润表情况按约定的分配比例计算所享有权益，在第二年，单个投资项目结束后，根据结果，反算第二年享有的权益？ chenyiwei 你对这三个问题的理解均基本合理。 请教陈版，合伙企业对外投资的单个投资项目，财务直接放在长期股权投资-投资成本合适吗？应当放在哪个科目最合适？

回答人：chenyiwei
与合伙企业的架构有关。有些合伙企业实际上每个项目是一个独立资产池，合伙人可以自主选择是否参与，分红和收回本金也是针对特定项目，此时可以“穿透”处理。

提问人：呼叫帮助 时间：2018-01-31 19:20:00
上市公司将其持有的全资子公司准备卖给其上市公司参股10%的资管公司，而这家全资子公司目前处于亏损状态，是否是关联交易？
如果是关联交易，在审计时应该注意哪几个方面的问题（出让时以评估值确认的）。 上市公司持股10%的资管公司，注册资本 1000万，实际出资 250 万，采用的是ip融资的模式购买，需要注意的问题？ chenyiwei回复 1 、上市公司参股10%，对其有无控制或重大影响？该资管公司的份额是否区分优先、劣后？上市公司或其关联方是否承诺保证其他份额持有人的本金安全和取得约定收益？ 2 、出售价格是按什么方法评估确定的？是否主要依据资产基础法的评估？如果用收益法评估，预计评估值会是多少？ 3 、该子公司的亏损是否预计为暂时性的？ 4 、收购该子公司，对该资管公司而言有无合理的理由和商业目的？预计该资管公司将如何收回其收购成本？
5 、该笔出售收益对上市公司本年度损益的影响？是否会达到扭亏效果？ 陈版我想请教您，您的 5 个问题回复，应当就是我们审计时应该注意的问题吗？

回答人：chenyiwei
都属于需要关注的问题，对交易是否具有商业实质、是否公允的判断很重要。

提问人：fangxing@08 时间：2019-07-19 17:39:31
陈老师，请问作为分配行为主体的基金公司该如何做这个账务处理呢？借：实收资本 3000 万，贷银行存款 3000 万吗？

回答人：chenyiwei
要根据管理人的分配通知，确定是仅分配本金，还是同时涉及收益，或者仅分配收益等，以合理确定应冲减的权益项目。

提问人：fangxing@08 时间：2019-07-20 13:59:42
投资基金对分配条款约定如下： 1 、先返还合伙人之累计实缴资本； 2 、支付有限合伙人优先回报； 3 、弥补普通合伙人回报； 4 、最后的收益 LP和GP按 8 ： 2 分。 所以所有的分配都是归还所有LP的累计实缴资本，累计实缴资本还完后，再按照顺序进行收益分配，因为是第一次分配，涉及到的都是还本，不涉及到收益，那就全部冲减实收资本？那这样账面上实收资本会呈现一个逐渐递减的情况，是否会引起相关的风险（比如说抽逃出资），还是说每做一次分配，如果涉及到还本就做一次减资的工商变更？

回答人：chenyiwei
冲减实收资本。合伙企业的责任机制不同于公司，不涉及抽逃出资问题。